# 厂房和生产线转固问题

提问人：wx_6315b0494527 时间：2022-09-05 16:31:12
请问陈版：
目前我司有一项技改工程，尚未转固，主要的土建工程已经完成， 1 月份验收， 3 月份房产证办妥；但生产线主要设备的安装在 5 月到 6 月完成，目前处于试生产阶段，尚未出具试生产合格正式文件；
1 、工程的土建及厂房能否在 3 月转固，还是等到和生产线一起转固；
2 、如果在三月转固，这几个月的厂房折旧能否资本化分摊到生产线的各设备里面；
3 ，厂房的转固时，管道设备如蒸汽管道，污水管道能否计入厂房的原值之中；

回答人：chenyiwei
1 、土建和厂房部分在完工时可以单独转固，其转固后直至设备试生产前的折旧应费用化，试生产开始后 厂房和土建折旧可计入试生产成本。土建和厂房部分的折旧不应计入设备成本。
2 、管道设备如蒸汽管道，污水管道是单项资产，其使用年限与厂房的主体结构不同。根据《企业会计准则第 4 号——固定资产》第五条：“固定资产的各组成部分具有不同使用寿命或者以不同方式为企业提供经济利益，适用不同折旧率或折旧方法的，应当分别将各组成部分确认为单项固定资产。”。故应将此类管道单独确认为固定资产，在其自身使用年限内计提折旧，不能并入房屋建筑物主体结构的价值。

提问人：wx_6315b0494527 时间：2022-09-19 15:31:50
感谢陈版，另外还有一个小问题， 22 年新出的准则 15 号解释中关于试生产的解释：
企业将固定资产达到预定可使用状态前或者研发过程中产出的产品或副产品对外销售（以下统称试运行销售）的，应当按照《企业会计准则第 14 号——收入》、《企业会计准则第 1 号——存货》等规定，对试运行销售相关的收入和成本分别进行会计处理，计入当期损益，不应将试运行销售相关收入抵销相关成本后的净额冲减固定资产成本或者研发支出。试运行产出的有关产品或副产品在对外销售前，符合《企业会计准则第 1 号——存货》规定的应当确认为存货，符合其他相关企业会计准则中有关资产确认条件的应当确认为相关资产。本解释所称“固定资产达到预定可使用状态前产出的产品或副产品”，包括测试固定资产可否正常运转时产出的样品等情形。
但如果试运营的有投入没有产出，如何会计处理，没有产出的话可以资本化吗？找了几个案例的都没有这方面的会计处理

回答人：chenyiwei
没有产出的投入多数还是资本化，但能够证明属于浪费、损失等可避免的情形除外。

提问人：wx_6315b0494527 时间：2022-09-28 10:15:10
那如果企业确实用原材料投入试生产了，但是投入产出比没达到企业正常生产的水准，对于这种情况，我们能否认为是一部分原材料投入没有形成产出，从而分摊以一部分原材料进行资本化呢？

回答人：chenyiwei
可能是可以的，但要证明这种额外耗费在当前的试生产阶段是不可避免的。